【裁判字號】    92,訴,1378
【裁判日期】    920626
【裁判案由】    偽造文書等
【裁判全文】
臺灣板橋地方法院刑事判決                        九十二年度訴字第一三七八號
    公  訴  人  臺灣板橋地方法院檢察署檢察官
    被      告  乙○○
右列被告因竊盜案件，經檢察官提起公訴（九十二年度偵字第八二九號），本院判決
如左：
    主    文
乙○○攜帶兇器竊盜未遂，處有期徒刑柒月，扣案之螺絲起子貳把、手電筒壹支沒收
；又行使偽造私文書，足以生損害於公眾及他人，處有期徒刑肆月，如附表所示偽造
「甲○○」之署押共肆拾肆枚沒收。應執行有期徒刑玖月，扣案之螺絲起子貳把、手
電筒壹支、如附表所示之署押共肆拾肆枚均沒收。
    事    實
一、乙○○曾有多次竊盜等前科（惟未構成累犯），仍不知悔改，竟意圖為自己不法
    所有，於民國（下同）九十一年十二月二十二日六時許，在台北縣泰山鄉○○路
    ○段三六二號前，攜帶其所有之手電筒一支及客觀上對人之生命、身體產生危險
    之螺絲起子二把，撬開丙○○所有車號九Ｐ－三七七六號自小貨車車門鎖後（毀
    損部分未據告訴）入內欲竊取車內音響及汽車零件，惟尚未得手時，即為丙○○
    發現報警後當場將其查獲而未遂，並扣得其所有供竊盜所用之手電筒一支及螺絲
    起子二把。乙○○為警查獲後，因恐警員查悉其有另案遭通緝，為逃避前開案件
    之執行及本案刑責，竟持所竊之其兄甲○○國民身份證應訊（該部分竊盜犯行，
    未據其兄甲○○提出告訴），而基於偽造署押及行使偽造私文書之犯意，接續在
    如附表所示之台北縣政府警察局新莊分局製作之訊問筆錄、逮捕通知書、犯案工
    具照片、行竊車輛照片、扣押筆錄、扣押物品目錄表及在自願受搜索同意書之私
    文書上偽造「甲○○」之多枚署名及指印，並將自願受搜索同意書之私文書持交
    警員以為行使，足以生損害於甲○○本人及警察機關查緝犯罪之正確性。嗣為警
    發覺有異而即時識破。
二、案經台北縣政府警察局新莊分局報請台灣板橋地方法院檢察署檢察官偵查起訴。
      理    由
一、右開事實迭據被告乙○○於警訊及偵審時坦承不諱，核與被害人丙○○指述情節
    相符，並有螺絲起子二把、手電筒一支扣案可佐及如附表所示之文件中偽造之署
    名及指印在卷可稽，足徵自白與事實相符，本件事證明確，被告犯行堪予認定。
二、（１）按螺絲起子，依社會一般觀念，用之攻擊他人，足以使人生命、身體發生
    危險，自屬兇器之一種；被告攜帶螺絲起子雖已著手行竊車內財物，但尚未置於
    自己實力支配下即為被害人發現而未果，故核被告所為，係犯刑法第三百二十一
    條第二項、第一項第三款之加重竊盜未遂罪，其已著手於加重竊盜之犯行而不遂
    ，為未遂犯，應依法減輕其刑。（２）再被告冒名應訊並偽造「甲○○」之署押
    於附表所示文件之所為，係犯第二百十六條、第二百十條之行使偽造私文書罪。
    被告經警查獲移送後，接續在附表所示之台北縣政府警察局新莊分局製作之訊問
    筆錄、逮捕通知書、犯案工具照片、行竊車輛照片、扣押筆錄、扣押物品目錄表
    及在自願受搜索同意書之私文書上偽造「甲○○」之多枚署名及指印，核其行為
    之本質，乃本於單一犯意接續進行，以實現一個犯罪構成要件之行為，而屬實質
    之單純一罪，應僅成立一個偽造署押罪。又其偽造署押係偽造自願受搜索同意書
    私文書之部分行為；偽造私文書之低度行為，則為行使偽造私文書之高度行為所
    吸收，均不另論罪。（３）被告所犯上開二罪間，犯意各別，應分論併罰。爰審
    酌被告有多次竊盜前科，於通緝中再度犯案，且冒用他人名義應訊影響他人權益
    ，所產生之損害及犯罪後坦承所犯等一切情狀，各量處如主文所示之刑，並定應
    執行刑。扣案之螺絲起子二把、手電筒一支，係被告所有，供犯竊盜罪所用之物
    ，依刑法第三十八條第二款之規定沒收；如附件所示偽造「甲○○」署押共四十
    四枚，併依刑法第二百十九條之規定宣告沒收之。
據上論斷，應依刑事訴訟法第二百九十九條第一項前段，刑法第三百二十一條第二項
、第一項第三款、第二十六條、第二百十六條、第二百十條、第二百十九條、第三十
八條第一項第二款、第五十一條第五款，判決如主文。
本案經檢察官葉志飛到庭執行職務。
中      華      民      國      九十二      年    六    月    二十六    日
                                  臺灣板橋地方法院刑事第二庭
                                          法  官  古  秋  菊
右正本證明與原本無異。
如不服本判決，應於判決送達後十日內，向本院提出上訴狀。
                                          書記官  曹  秋  冬
中      華      民      國      九十二      年    六    月    二十六    日
附錄論罪科刑法條：
刑法第三百二十一條
犯竊盜罪而有左列情形之一者，處六月以上五年以下有期徒刑：
一、於夜間侵入住宅或有人居住之建築物、船艦或隱匿其內而犯之者。
二、毀越門扇、牆垣或其他安全設備而犯之者。
三、攜帶兇器而犯之者。
四、結夥三人以上而犯之者。
五、乘火災、水災或其他災害之際而犯之者。
六、在車站或埠頭而犯之者。
前項之未遂犯罰之。
刑法第二百十條
偽造、變造私文書，足以生損害於公眾或他人者，處五年以下有期徒刑。
刑法第二百十六條
行使第二百十條至第二百十五條之文書者，依偽造、變造文書或登載不實事項或使登
載不實事項之規定處斷。
附表
編號    偽造署押、指印之處所    種    類       數    量     備   註
  一    台北縣警察局新莊分局  「甲○○」之   簽名六枚     九十二年度偵
        泰山分駐所九十一年十   簽名及指印    指印九枚     字第八二九號
        二月二十二日下午十三                              卷內
        時三十分調查筆錄
  二    行竊車輛照片          「甲○○」之   指印九枚     同上
                              簽名及指印     簽名一枚
  三    台北縣警察局新莊分    「甲○○」之   簽名及指印   同上
        局逮捕通知一紙         簽名及指印    各一枚
  四    台北縣警察局新莊分    「甲○○」之   簽名及指印   同上
        局扣押筆錄             簽名及指印    各二枚
  五    台北縣警察局新莊分    「甲○○」之   簽名及指印   同上
        局扣押物品目錄表       簽名及指印    各一枚
  六    犯案工具照片          「甲○○」之   指印八枚     同上
                              簽名及指印     簽名一枚
  七    自願受搜索同意書      「甲○○」之    簽名及指印   同上
                              簽名及指印     各一枚


司法院資訊處製作；財團法人民間司法改革基金會備份。
